【裁判字號】    97,訴,3649
【裁判日期】    971014
【裁判案由】    廢棄物清理法等
【裁判全文】
臺灣板橋地方法院刑事判決              97年度訴字第3649號
公  訴  人  臺灣板橋地方法院檢察署檢察官
被      告  甲○○
                    1樓之1
            乙○○
上列被告因廢棄物清理法等案件，經檢察官提起公訴（97年度偵
字第17369 號），被告等於準備程序均就被訴事實為有罪之陳述
，經本院合議庭裁定由受命法官改依簡式審判程序獨任審理，判
決如下：
    主      文
甲○○、乙○○共同未依廢棄物清理法第四十一條第一項規定領
有廢棄物清除、處理許可文件，從事廢棄物清除、處理，各處有
期徒刑壹年，均緩刑參年，緩刑期間皆付保護管束，並均應向檢
察官所指定之公益團體、地方自治團體或社區提供捌拾小時之義
務勞務。
    事      實
一、甲○○、乙○○均明知從事廢棄物清除、處理業務者，應向
    主管機關申請核發許可文件，且其等均未領有廢棄物清除、
    處理許可文件，亦明知位於臺北縣三峽鎮○○○段141 地號
    之土地為經行政院公告之山坡地，復為張義瑞與他人所共有
    ，兩人且從未徵得地主同意，在該山坡地不得擅自從事廢棄
    物之處理，竟共同基於從事清除、處理廢棄物及違反山坡地
    保育利用條例之犯意聯絡，於97年2 月中旬某日，由甲○○
    以新臺幣3,000 元之代價委請乙○○代為尋找整地可用之營
    建廢棄物，乙○○則另僱請亦具前述犯意聯絡之真實姓名年
    籍不詳，綽號「小洪」之成年男子，駕駛車牌號碼不詳之大
    貨車載運共兩車次之磚塊、混凝土等營建廢棄物至上開土地
    傾倒回填，以此方式從事該等廢棄物之清除、處理。嗣於同
    年4 月19日，為警會同臺北縣三峽鎮公所環保稽查人員查獲
    ，而查悉上情。
二、案經臺北縣政府警察局三峽分局報告臺灣板橋地方法院檢察
    署檢察官偵查起訴。
    理      由
一、本案被告甲○○、乙○○所犯均係死刑、無期徒刑、最輕本
    刑為3 年以上有期徒刑以外之罪，其等於本院準備程序中就
    被訴事實為有罪之陳述，經告知簡式審判程序之旨，並聽取
    當事人之意見後，本院裁定改進行簡式審判程序，合先敘明
    。
二、上揭犯罪事實，迭據被告二人於偵查、本院準備程序及審理
    時坦承不諱，並有證人張義瑞所為證述可為參佐，此外復有
    臺北縣三峽鎮清潔隊環保稽查記錄表、土地登記謄本、山坡
    地公告資料、地籍圖、現場照片等附卷可稽，足認被告等前
    揭不利於己之自白確與事實相符，堪以採信。本案事證明確
    ，被告兩人之犯行均堪認定，應依法論科。
三、核被告甲○○、乙○○所為，均係犯廢棄物清理法第46條第
    4 款之未依廢棄物清理法第41條第1 項規定領有廢棄物清除
    、處理許可文件，從事廢棄物清除、處理罪，及違反山坡地
    保育利用條例第10條，應論以同條例第34條第1 項之違反在
    他人山坡地內，從事廢棄物處理罪。被告兩人就前開犯行，
    與真實姓名年籍不詳，綽號「小洪」之成年男子間，各有犯
    意聯絡與行為分擔，俱為共同正犯。其等先後載運兩車次廢
    棄物清除、處理至該處山坡地之舉措，犯意既難區分，時空
    復稱緊密，侵害法益又為相同，以接續犯論作單純一罪應為
    已足。又被告等以一行為觸犯上開二罪名，為想像競合犯，
    依刑法第55條之規定，應從較重之未依規定領有廢棄物清除
    、處理許可文件，從事廢棄物清除、處理罪處斷。審酌被告
    甲○○、乙○○為一己之私利而擅自傾倒廢棄物於前揭土地
    範圍內，嚴重破壞環境，並妨害主管機關對於廢棄物之監督
    管理，且危害環境保護及衛生，惟念其等所傾倒之廢棄物數
    量及所佔面積均非甚多，且犯後於本院審理時業均已坦承犯
    行，態度尚可等一切情狀，分別量處如主文所示之刑。
四、末查被告甲○○未曾因故意犯罪受有期徒刑以上刑之宣告，
    被告乙○○則係於近5 年內無因故意犯罪受有期徒刑以上刑
    之宣告，有其等之臺灣高等法院被告前案紀錄表各乙份附卷
    可稽，被告等因一時圖便，未及深慮，致觸犯本案犯行，經
    此偵審程序，業已感受其等警惕之心，信無再犯之虞，本院
    因認前開對被告兩人宣告之刑，均以暫不執行為適當，爰併
    予宣告緩刑3 年，以啟自新。又為期被告等於服務社會中得
    導正其偏差行為與觀念，爰再依刑法第74條第2 項第5 款之
    規定，命被告等各應提供80小時之義務勞務，並依刑法第93
    條第1 項第2 款規定付保護管束。
據上論斷，應依刑事訴訟法第273 條之1 第1 項、299 條第1 項
前段，廢棄物清理法第46條第4 款、山坡地保育利用條例第34條
第1 項，刑法第11條前段、第28條、第55條、第74條第1 項第1
款、第2 款、第2 項第5 款、第93條第1 項第2 款，判決如主文
。
本案經檢察官蘇振文到庭執行職務。
中    華    民    國    97    年    10    月    14    日
                  刑事第六庭  法  官  盧軍傑
上列正本證明與原本無異。
如不服本判決，應於判決送達後十日內敘明上訴理由，向本院提
出上訴狀（應附繕本），上訴於臺灣高等法院。
                              書記官  周玉茹
中    華    民    國    97    年    10    月    14    日
附錄本案相關條文：
廢棄物清理法第46條：
有下列情形之一者，處一年以上五年以下有期徒刑，得併科新臺
幣三百萬元以下罰金：
一、任意棄置有害事業廢棄物。
二、事業負責人或相關人員未依本法規定之方式貯存、清除、處
    理或再利用廢棄物，致污染環境。
三、未經主管機關許可，提供土地回填、堆置廢棄物。
四、未依第四十一條第一項規定領有廢棄物清除、處理許可文件
    ，從事廢棄物貯存、清除、處理，或未依廢棄物清除、處理
    許可文件內容貯存、清除、處理廢棄物。
五、執行機關之人員委託未取得許可文件之業者，清除、處理一
    般廢棄物者；或明知受託人非法清除、處理而仍委託。
六、公民營廢棄物處理機構負責人或相關人員、或執行機關之人
    員未處理廢棄物，開具虛偽證明。
山坡地保育利用條例第10條：
在公有或他人山坡地內，不得擅自墾殖、占用或從事前條第一款
至第九款之開發、經營或使用。
山坡地保育利用條例第34條：
違反第十條規定者，處六月以上五年以下有期徒刑，得併科新台
幣六十萬元以下罰金。
前項情形致釀成災害者，加重其刑至二分之一；因而致人於死者
，處五年以上十二年以下有期徒刑，得併科新台幣一百萬元以下
罰金；致重傷者，處三年以上十年以下有期徒刑，得併科新台幣
八十萬元以下罰金。
因過失犯第一項之罪致釀成災害者，處一年以下有期徒刑，得併
科新台幣六十萬元以下罰金。
第一項未遂犯罰之。
犯本條之罪者，其墾殖物、工作物、施工材料及所使用之機具沒
收之。


司法院資訊處製作；財團法人民間司法改革基金會備份。
